臺灣苗栗地方法院民事判決
                                      109年度訴字第147號
原      告  丁慧寧  
訴訟代理人  馬叔平律師
被      告  羅健航  
上列當事人間請求侵權行為損害賠償事件，本院於民國110 年2
月3 日言詞辯論終結，判決如下：
    主  文
被告應給付原告新臺幣10萬元，及自民國109年4月17日起至清償
日止，按週年利率百分之5計算之利息。
原告其餘之訴駁回。
訴訟費用由被告負擔十分之二，餘由原告負擔。
本判決第一項得假執行。
    事實及理由
一、原告主張：兩造原為男女朋友關係，被告於民國107 年交往
    期間，以消極不告知及各種手段，欺瞞、誆騙原告其已婚之
    事實，使原告陷於被告為未婚人士之錯誤而與之發生多次性
    關係，於性交過程中，因被告要求原告拍攝性愛影片並承諾
    不會拍攝到原告臉部，原告認為自己身分不至於被特定，而
    同意被告拍攝，嗣於108 年2 月21日經友人告知其與被告之
    性愛影片（下稱系爭性愛影片）於網路上及通訊軟體LINE上
    流傳，且影片明顯拍攝到原告臉部，使原告身分能被周遭人
    所辨別，至此原告始知被告未經原告同意，從背後竊錄與原
    告性交之畫面，且兩造於107 年底分手後，被告仍持續糾纏
    、騷擾原告，因其握有原告之系爭性愛影片乃以此恐嚇威脅
    原告並稱：「最近看你影片，又想到你…」、「關於影片的
    事，我不在有所保護了，因為我也沒有必要再保護你了」等
    語，致原告因擔心性愛影片可能被被告揭露而出現失眠、焦
    慮等症狀，需服用安眠藥始能入睡，又被告明知其所竊錄之
    系爭性愛影片為原告之高度隱私，卻出於侵害原告權利之故
    意而為之，造成原告心理受創嚴重，開始出現畏懼社交、無
    法相信大眾、懷疑身邊接近自身之人之目的等反應。被告侵
    害原告隱私權、恐嚇危安、隱瞞已婚事實等之侵權行為，使
    原告精神上遭受極大痛苦，造成原告一生難以抹滅身心巨創
    ，爰依民法第184 條第1 項前段、第195 條第1 項規定，請
    求被告分別賠償原告精神慰撫金30萬元、10萬元、40萬元等
    語。並聲明：被告應給付原告80萬元，及自起訴狀繕本送達
    翌日起至清償日止，按年息5%計算之利息。
二、被告則以：系爭性愛影片係經原告同意所拍攝，且拍攝當下
    原告明知並未拒絕，拍攝完成後亦有將影片傳予原告。又被
    告承認「關於影片的事，我不在有所保護了，因為我也沒有
    必要再保護你了」係為被告所述，惟被告認為這句話並未造
    成原告任何傷害。並聲明：原告之訴駁回。
三、經查，兩造原為男女朋友關係，原告於108年2月21日經友人
    告知其與被告之系爭性愛影片於網路上及通訊軟體LINE上流
    傳，且影片明顯拍攝到原告臉部，被告並向原告表示：「最
    近看你影片，又想到你…」、「關於影片的事，我不在有所
    保護了，因為我也沒有必要再保護你了」等語，原告因此提
    出妨害秘密刑事告訴，惟經臺灣苗栗地方檢察署（下稱苗檢
    ）109 年度調偵字第85號（下稱偵案）為不起訴處分確定，
    業經本院依職權調取上開刑事卷宗核閱無訛，且為兩造所未
    爭執，堪信為真實。
四、原告主張被告侵權行為，則為被告所否認，並以前詞置辯，
    是本件應審酌者厥為：（一）原告主張被告未經其同意拍攝
    系爭性愛影片構成侵權行為，是否有理由？（二）原告主張
    被告向原告為恐嚇危安行為構成侵權行為，是否有理由？（
    三）原告主張被告隱瞞已婚身分侵害其人格權，構成侵權行
    為，是否有理由？（四）原告得主張被告損害賠償之數額為
    何？試分述如下：
（一）原告主張被告未經其同意拍攝系爭性愛影片構成侵權行為
      ，是否有理由？
    1.按因故意或過失，不法侵害他人之權利者，負損害賠償責
      任。違反保護他人之法律，致生損害於他人者，負賠償責
      任。但能證明其行為無過失者，不在此限，民法第184條
      第1項、第2項定有明文。
    2.經查，原告於本件訴訟中與偵案中自陳其曾同意被告從背
      後拍攝其性愛影片等語（見本院卷第13頁、偵案卷第5 頁
      ），是原告既有同意被告為上開拍攝行為，則原告提出之
      系爭性愛影片中，雖有一部分為被告在原告背後掌鏡，拍
      攝原告背對被告為性交之影片，然此被告於背後拍攝之性
      愛影片部分，既係經原告同意，自無因此侵害原告之隱私
      權。至於系爭性愛影片之其他部分，雖尚有拍攝原告正面
      之原告為被告口交之性愛影片，但原告既承認同意被告拍
      攝性愛影片，實難僅憑其稱有幾次沒有印象，即遽認被告
      無故拍攝原告非公開之身體隱私部位及動作。再者，苗檢
      於偵案中勘驗原告所提供之系爭性愛影片，發現系爭性愛
      影片中雖確有原告為被告口交之片段，但原告於前開口交
      行為之全程均係正面面對鏡頭，更有甚者，原告於前開口
      交行為最後，更直視鏡頭等情，有苗檢勘驗筆錄乙份在卷
      可稽（見苗檢108 年度偵字第2569號卷第63頁），堪認原
      告說不知道被告當時拍攝影片，難以採信。原告雖稱被告
      有時會使用手機瀏覽，但原告既知悉被告已拍攝其多部性
      愛影片，原告於為被告口交當下，自可知悉被告手持手機
      對著其臉部口交動作，係在進行拍攝行為，況若非知悉被
      告在進行拍攝，原告又豈會再完成前開口交行為後，自行
      抬頭直視被告手機鏡頭，其主張不知悉被告正在進行正面
      拍攝，僅同意被告自背後拍攝云云，難堪信實。從而，原
      告主張被告未經其同意拍攝系爭性愛影片構成侵權行為，
      請求損害賠償，難認有理由。
（二）原告主張被告向原告為恐嚇危安行為構成侵權行為，是否
      有理由？
    1.按不法侵害他人之身體、健康、名譽、自由、信用、隱私
      、貞操，或不法侵害其他人格法益而情節重大者，被害人
      雖非財產上之損害，亦得請求賠償相當之金額，民法第19
      5條第1項前段定有明文；所謂侵害他人之自由，並不以剝
      奪他人之行動或限制其行動自由為限，如以其他方式對其
      身心加以恐嚇威脅，使生危害，亦包括在內。
    2.被告雖辯稱其對原告告知「關於影片的事，我不在有所保
      護了，因為我也沒有必要再保護你了」兩句話，並未造成
      原告任何傷害云云。然被告既已針對系爭性愛影片，提及
      不再保護原告，顯然是告知原告，將可能公開系爭性愛影
      片之惡害。嗣後原告亦確實於網路上發現系爭性愛影片及
      其截圖，雖其中關於系爭性愛影片之截圖部分，係上傳至
      臉書社團，然觀原告所提供之前開截圖，該圖片畫面業已
      遭塗鴉筆以不規則筆觸塗滿，要難辨識圖片內容為何等節
      （見本院卷第31頁），佐以原告於偵查中亦陳稱：這張照
      片張貼的時候就是馬賽克再加一些塗鴉，伊也認不出來這
      個人是伊，伊係從照片邊邊角角看覺得很像遭被告竊錄的
      第二部影片，但確實看不出來臉或任何私密部分，故伊就
      此部分不追究等語（見前揭卷第63頁背面）。是前開截圖
      遭散佈部分，尚不構成侵權行為。但就系爭性愛影片散佈
      於網路部分足以辨識為原告本人，已如前述，參證人即原
      告朋友甲○○到院證稱：原告因為被告前開話語，感受到被
      告要公開原告之系爭性愛影片，原告因而向其哭訴，還至
      松德精神科診所就診，工作能力明顯下降，常哭，有時候
      很憂鬱，且畏懼遇到認識的人，不敢在外面對人群等語（
      見本院卷第119 頁）；核與證人即原告朋友乙○○所證稱原
      告將被告前開話語告知伊，並向其反應不知道被告將會對
      原告為其他不利行為，造成原告的焦慮、害怕、心理壓力
      等語（見本院卷第117 頁）互核一致，大致相符。足見原
      告確因被告告知「關於影片的事，我不在有所保護了，因
      為我也沒有必要再保護你了」等話語之惡害心生畏懼，嗣
      系爭性愛影片亦確實遭網路散佈，而系爭性愛影片之內容
      揭露原告之深度隱私行為，造成原告名譽之莫大損害，足
      證原告因被告前開話語，產生極度恐懼，加諸系爭性愛影
      片遭散佈之實際惡果，而使原告身心造成嚴重傷害，因此
      構成侵權行為，且對原告人格法益侵害重大之情形，原告
      得據此對被告主張慰撫金之請求（原告得請求之確切慰撫
      金金額，詳述如下（四））。被告抗辯原告未因此受有任
      何損害，不足採信。
（三）原告主張被告隱瞞已婚身分侵害其人格權，構成侵權行為
      ，是否有理由？原告雖主張被告隱瞞已婚身分云云。然觀
      其所提出兩造間之line對話紀錄，原告雖要求被告提出身
      分證，而被告提出其弟之身分證背面等節（見本院卷第41
      頁），惟觀前開對話紀錄，原告亦馬上回應被告：這應該
      是你弟的吧等語（見本院卷第41頁），堪見原告並未因被
      告提出其弟之身分證，而誤認被告為未婚身分。再觀兩造
      於107 年4 月2日之對話紀錄，其中被告已明確向原告承
      認：「我想說的是，他們都知道我有老婆，但是，我老婆
      生完小孩就走了，她一直都在我的心裡」等語（見本院卷
      第43頁），堪見被告已經表明其有配偶之事實，且為多數
      人所知，被告雖提及其妻子生育後離去，但並未提及其二
      人曾離婚，且其亦明確表明其心中仍惦記其配偶，是原各
      以前開對話作為認定被告欺瞞其已婚身分之證據，尚難採
      信。又觀原告所提出兩造Facebook之對話紀錄，被告向原
      告表示系爭性愛影片遭其「老婆」發現等語，原告僅回覆
      ：「所以呢？」等語（見本院卷第39頁），由此可見，原
      告對於被告提出遭其妻子發現乙事，並未對被告已有配偶
      之事有所質疑，堪認原告早已知悉被告仍有配偶，從而，
      原告尚未能舉證被告隱瞞已婚身分，自難以此主張被告侵
      害其人格權，請求損害賠償40萬元。
（四）原告得主張被告損害賠償之數額為何？
    1.按非財產上損害之慰撫金數額，究竟若干為適當，應斟酌
      兩造身分、地位、經濟狀況、加害程度及其他各種情形，
      俾為審判之依據（最高法院86年度台上字第511 號、第35
      37號判決意旨參照）。
    2.經查，原告學歷為大學畢業，職業為寶雅股份有限公司門
      市人員、未婚、法定扶養人數1 人，107 年所得為621,42
      2 、108 年所得為620,900 元，名下有財產0 筆，財產總
      額為0 元；被告大成高中畢業、職業為自強鮮肉湯包餐飲
      業，已婚、法定扶養人數2 人，107 年所得為80元、108 
      年所得為54元，名下有財產3 筆，財產總額為1,000 元，
      有兩造之稅務電子閘門財產所得調件明細表可參（見卷附
      證物袋），並經兩造陳明在卷，又兩造對對方之學歷、職
      業、扶養人數均未爭執（見本院卷第58頁），堪信為真實
      。衡酌原告自107 年底受被告前開話語恐嚇，迄今約2年
      ，仍未獲被告任何賠償，原告長期因擔心未能受償而處於
      痛苦之中，不言可喻，且被告不願以和解筆錄之方式向原
      告承諾刪除系爭性愛影片，並提出相關擔保，而使原告仍
      隨時有可能遭被告散佈性愛影片，而使原告於餘生擔心被
      告之前開話語，是否仍可能繼續產生系爭性愛影片散佈之
      惡害，原告因此必長期焦慮痛苦，此與松德精神科診所以
      109 年11月13日00000000號函覆本院之門診處方所載失眠
      ，並服用MOCALM S .C TABLET精神安定劑及Lowen 抗焦慮
      劑等節（見本院卷第128-129 頁），大致相符，堪認原告
      所受之身心壓力與痛苦。又本院斟酌兩造前開教育程度、
      經濟狀況、身分、地位，並考量被告之加害情節及原告之
      受害之輕重程度等情狀，認原告就所請求受被告恐嚇危安
      之精神慰撫金，以100,000 元為適當。
五、按給付無確定期限者，債務人於債權人得請求給付時，經其
    催告而未為給付，自受催告時起，負遲延責任。其經債權人
    起訴而送達訴狀，或依督促程序送達支付命令，或為其他相
    類之行為者，與催告有同一之效力，民法第229 條第2 項定
    有明文。又遲延之債務，以支付金錢為標的者，債權人得請
    求依法定利率計算之遲延利息。但約定利率較高者，仍從其
    約定利率。應付利息之債務，其利率未經約定，亦無法律可
    據者，週年利率為百分之5 ，民法第233 條第1 項、第203
    條亦有明文。則原告行使對被告之侵權行為損害賠償債權，
    核屬無確定期限之給付，既經原告提起本件訴訟，且起訴狀
    繕本業於109年4月16日送達被告（見本院卷第71頁），而被
    告迄未給付，應負遲延責任，是以原告得請求自起訴狀繕本
    送達翌日即109年4月17日起至清償日止，按週年利率百分之
    5計算之法定遲延利息。
六、綜上所述，原告依民法第184 條第1 項、第195 條第1 項，
    請求被告給付原告10萬元，及自109 年4 月17日起，按週年
    利率百分之5 計算之利息，應予准許；逾此範圍之請求，則
    無理由，應駁回之。
七、本件原告勝訴部分，因所命給付之金額未逾50萬元，爰依民
    事訴訟法第389條第1項第5款規定，依職權宣告假執行。
八、本件事證已臻明確，至於兩造其餘攻擊防禦方法及所提證據
    ，經本院斟酌後，認為均不足以影響本判決之結果，而無逐
    一論駁之必要，併此敘明。
九、訴訟費用負擔之依據：民事訴訟法第79條
中　　華　　民　　國　110 　　年　　3 　　月　　31　　日
                  民事第一庭  法　官　何星磊
以上正本係照原本作成。
如對本判決上訴，須於判決送達後20日內向本院提出上訴狀。
如委任律師提起上訴者，應一併繳納上訴審裁判費。
                              書記官　李宜娟
中　　華　　民　　國　 110　　年　　4 　　月　　1 　　日